# 新收入准则下港杂费是不是也要计入履约合同成本

提问人：dxxd_ren 时间：2020-12-08 16:54:00
新收入准则下港杂费是不是也要计入履约合同成本

回答人：chenyiwei
如果属于与运输服务相关的费用，且与特定客户之间的销售合同相关的，合同约定由卖方承担的，可参照运费的同一原则处理。